臺灣高等法院臺南分院刑事判決
110年度上訴字第1288號
                                   110年度上訴字第1289號
上  訴  人  
即  被  告  林坤鋒




選任辯護人  鄭瑋哲律師(法扶律師)
上列上訴人因毒品危害防制條例案件，不服臺灣嘉義地方法院11
0年度訴字第233號、第435號中華民國110年9月30日第一審判決
（起訴案號：臺灣嘉義地方檢察署110年度偵字第1106號、第175
6號；追加起訴案號：110年度偵字第7829號），提起上訴，本院
判決如下：
    主  文
原判決撤銷。
林坤鋒販賣第二級毒品，處有期徒刑陸年，扣案OPPO廠牌門號00
00000000號行動電話壹支(含SIM卡壹張)沒收之，未扣案犯罪所
得新臺幣壹仟元沒收之，於全部或一部不能沒收或不宜執行沒收
時，追徵其價額；又販賣第二級毒品，處有期徒刑陸年，扣案OP
PO廠牌門號0000000000號行動電話壹支(含SIM卡壹張)沒收之，
未扣案犯罪所得新臺幣壹仟元沒收之，於全部或一部不能沒收或
不宜執行沒收時，追徵其價額。應執行有期徒刑陸年伍月。沒收
部分併執行之。
    事  實
一、林坤鋒明知甲基安非他命為毒品危害防制條例第2條第2項第
    2款所定之第二級毒品，依法不得販賣、持有，竟基於販賣
    第二級毒品甲基安非他命以營利之犯意，以其持用之OPPO廠
    牌門號0000000000號行動電話作為聯繫工具，先後為下列行
    為：
㈠、林坤鋒自民國109年11月25日上午6時26分起至同日晚間9時25
    分許，先以門號0000000000號行動電話與陳坤宏所持用之00
    00000000號行動電話聯繫交易毒品事宜後，雙方於同日晚間
    9時25分後某時許，在嘉義縣○○鄉某統一便利商店附近林坤
    鋒住處樓下見面，以一手交錢一手交貨之方式，由林坤鋒將
    第二級毒品甲基安非他命1小包(重量約0.25公克)交付陳坤
    宏，並向陳坤宏收取價金新臺幣(下同)1,000元。
㈡、林坤鋒復自109年11月12日晚間7時5分起至翌(13)日晚間6時5
    9分許，以其持用之門號0000000000號行動電話與毛天祥所
    使用之0000000000號行動電話聯繫交易毒品事宜後，毛天祥
    先於109年11月13日晚間6時59分許，騎乘機車至嘉義市○區○
    ○路000號嘉義基督教醫院與林坤鋒碰面，林坤鋒隨即騎車搭
    載毛天祥至嘉義縣○○鄉○○村○○路000號林坤鋒居所附近路旁
    ，毛天祥在該處等候，未久林坤鋒騎車返回毛天祥等候地點
    ，將第二級毒品甲基安非他命1小包交付毛天祥，並向毛天
    祥收取1,000元之價金，隨後林坤鋒再騎車搭載毛天祥同返
    嘉義基督教醫院。
二、案經嘉義市政府警察局移送臺灣嘉義地方檢察署檢察官偵查
    起訴及追加起訴。　　
    理  由
一、證據能力:
    按被告以外之人於審判外之陳述，雖不符刑事訴訟法第159
    條之1至第159條之4規定得為證據之情形，而經當事人於審
    判程序同意作為證據，法院審酌該言詞陳述或書面陳述作成
    時之情況，認為適當者，亦得為證據，刑事訴訟法第159條
    之5第1項定有明文。又刑事訴訟法第159條之5立法意旨，在
    於確認當事人對於傳聞證據有處分權，得放棄反對詰問權，
    同意或擬制同意傳聞證據可作為證據，屬於證據傳聞性之解
    除行為，如法院認為適當，不論該傳聞證據是否具備刑事訴
    訟法第159條之1至第159條之4所定情形，均容許作為證據，
    不以未具備刑事訴訟法第159條之1至第159條之4所定情形為
    前提。查本判決所引用之下列供述證據暨其他書證、物證，
    檢察官、被告林坤鋒及其辯護人於本院準備程序、審理時，
    均同意作為本案證據（見本院卷第75至78頁、第131頁），
    且於本院逐一提示後，迄於言詞辯論終結前亦未聲明異議，
    本院審酌上開證據資料製作時之情況，尚無違法不當及證明
    力明顯過低之瑕疵，認以之作為證據應屬適當，而有證據能
    力。
二、認定犯罪事實所憑之證據及理由：
㈠、被告於上揭時間，先以其持用之OPPO廠牌門號0000000000號
    行動電話分別與陳坤宏、毛天祥聯繫交易毒品事宜後，再於
    前開地點將第二級毒品甲基安非他命各1小包，交付陳坤宏
    、毛天祥，並收取其2人交付之價金各1,000元等情，業據被
    告於警詢、偵訊及原審審理時坦承不諱，於本院審理時除坦
    承上情外，對於出售第二級毒品甲基安非他命各1小包予陳
    坤宏、毛天祥以營利之事實亦坦白認罪(見00000000號警卷－
    以下稱警卷一－第2至7頁；第0000000000號警卷－以下稱警卷
    二－第5至6頁；1106號偵卷－以下稱偵卷一－第175至178頁；7
    829號偵卷－以下稱偵卷二－第82至84頁；原審233號卷－以下
    稱原審卷－第104頁、第140頁、第144至146頁、第148至152
    頁、第154頁)，並據證人陳坤宏、毛天祥於警詢、偵訊時證
    述明確(見警卷一第25至27頁；警卷二第11頁、第29至31頁
    、第44至45頁；偵卷一第170至172頁；偵卷二第60至61頁)
    ，復有搜索票、搜索扣押筆錄、扣押物品目錄表、扣押物品
    照片、原審109年度聲監字第395號、109年度聲監續字第576
    、633號通訊監察書及電話附表、被告、陳坤宏及毛天祥分
    別使用之門號0000000000、0000000000、0000000000號行動
    電話通聯調閱查詢單、被告使用門號0000000000號行動電話
    與陳坤宏使用門號0000000000號行動電話及與毛天祥使用門
    號0000000000號行動電話於上開時間通聯之通訊監察譯文、
    被告指認陳坤宏及陳坤宏、毛天祥指認被告之指認犯罪嫌疑
    人紀錄表等在卷可稽(見警卷一第9至22頁、第30至38頁、第
    40至59頁；警卷二第16至26頁、第70至72頁)，另有扣案OPP
    O廠牌行動電話與門號0000000000號SIM卡1張足資佐證。被
    告自白核與卷內客觀事證相符，堪以採信。
㈡、又販賣毒品或意圖販賣而持有毒品均係政府嚴予查緝之違法
    行為，且一般民眾亦普遍認知販賣毒品係非法交易，政府一
    向查禁森嚴並重罰不寬貸，衡諸常情，倘非有利可圖，絕無
    平白甘冒被嚴查重罰高度風險之理而持有毒品。而所謂「意
    圖」，即犯罪之目的，原則上不以發生特定結果為必要，即
    只須有營利之意圖為已足，而毒品可任意分裝或增減其份量
    ，販賣毒品之行為亦無一定之公定價格，每次買賣之價格隨
    供需雙方之資力或關係之深淺或需求之數量、貨源之充裕與
    否、販賣者或意圖販賣而持有毒品者對於資金需求殷切與否
    、對行情認知，以及政府查緝之態度，進而為各種風險評估
    ，機動的調整，有各種不同標準，並非一成不變。惟販賣者
    或意圖販賣而持有者謀取利潤方式，或有差異，其所圖利益
    為非法販賣之行為目的則屬相同。況且毒品之價格不低，取
    得不易，凡為販賣或意圖販賣而持有毒品之不法行為者，苟
    無利可圖，應無甘冒持有毒品遭查獲之極大風險，無端取得
    之理，是其有賺取利潤之意圖及事實，應屬符合論理法則且
    不違背社會通常經驗之合理判斷。由被告於本院審理時供述
    其先後2次販賣甲基安非他命予陳坤宏、毛天祥，均有賺一
    點點自己吃的等語(見本院卷第144至145頁)，可見被告確有
    從其本案2次販賣毒品犯行賺取量差，被告具販賣第二級毒
    品以營利之意圖甚明。
㈢、綜上所述，被告本案犯行事證明確，洵堪認定，自應依法論
    科。　　
三、論罪科刑之理由：
㈠、核被告於事實㈠、㈡所為，均係犯毒品危害防制條例第4條第2
    項販賣第二級毒品罪。被告於事實㈠、㈡販賣第二級毒品甲基
    安非他命予陳坤宏、毛天祥前，持有所販賣之第二級毒品甲
    基安非他命之低度行為，為販賣之高度行為所吸收，不另論
    罪。
㈡、按受有期徒刑之執行完畢，或受無期徒刑或受有期徒刑一部
    之執行而赦免後，5年以內再犯有期徒刑以上之罪者，始為
    累犯，刑法第47條定有明文。本件被告前施用毒品案件，經
    原審法院以101年度朴簡字第303號判決判處有期徒刑5月，
    並於102年7月7日執行完畢；嗣因販賣毒品案件，經本院以1
    02年度上訴字第475號判決判處應執行有期徒刑6年8月確定
    後，與前開施用毒品案件以103年度聲字第509號裁定，合併
    定應執行有期徒刑7年確定，並於103年4月28日入監執行，
    刑期自103年4月28日起算迄109年11月27日執行期滿。又因
    施用毒品案件，經原審法院以103年度朴簡字第108號判決判
    處有期徒刑4月確定，並與前開案件接續執行，刑期自109年
    11月28日起算至110年3月27日期滿，嗣於108年7月10日縮短
    刑期假釋出監，縮刑期滿日為110年2月7日，有相關判決書
    、臺灣高等法院被告前案紀錄表在卷可按。則被告於109年1
    1月13日及同年月25日，再犯本案時，因前揭經本院以103年
    度聲字第509號裁定應執行刑後，執行期滿日原為109年11月
    27日，其後接續執行所處刑期，縮刑期滿日則為110年2月7
    日，故被告雖於108年7月10日假釋出監，然係於期間再犯本
    案，上開前案之執行完畢日期均尚未屆至，而與刑法第47條
    第1項「受有期徒刑之執行完畢，5年以內再犯有期徒刑以上
    之罪」應依累犯規定加重其刑之要件不合，自不構成累犯，
    爰不依刑法第47條第1項規定加重其刑，附此敘明。
㈢、被告及其辯護人主張本件被告有供出所販賣之毒品來源，應
    依毒品危害防制條例第17條第1項規定減輕其刑云云。然被
    告固然曾供述其本案販賣之第二級毒品來源係向綽號「阿猴
    」之男子購買而來，但因被告無法提供「阿猴」之真實姓名
    、年籍及聯絡方式等資料，且無毒品交易確切時間及地點，
    以致無法追查「阿猴」之真實身分，迄今仍未因被告供述而
    查獲毒品來源一情，前有嘉義市政府警察局110年8月23日嘉
    市警刑大科偵字第1100085485號函及所附職務報告在卷可憑
    (見原審卷第119頁)。另本院再函詢本案承辦偵查機關是否
    有因被告供述而查獲毒品來源，經嘉義市政府警察局函覆：
    「本案本局於109年11月6日至110年1月29日針對被告林坤鋒
    所持用之行動電話0000000000號執行通訊監察(通訊監察文
    號：臺灣嘉義地方法院109年度聲監字第000395號、109年度
    聲監續字第000576及000633號)，通訊監察期間未發現被告
    林坤鋒毒品來源上游，另查緝被告林坤鋒到案時亦未供出毒
    品來源等情事。」等語；另本案承辦檢察官亦函覆略以：「
    本署偵辦110偵1106、7829號被告林坤鋒等毒品危害防制條
    例案，經查並未因被告供出來源而查獲上游」等語，有嘉義
    市政府警察局110年12月20日嘉市警刑大科偵字第110009330
    號函、臺灣嘉義地方檢察署110年12月22日嘉檢曉列110偵78
    29字第1109032770號函在卷可參（見本院卷第69頁、第95頁
    ）。是以，本案被告販賣予陳坤宏、毛天祥之毒品來源既未
    經偵查機關查獲，自無從依毒品危害防制條例第17條第1項
    規定予以減免其刑，被告及辯護人主張被告有此減刑事由，
    難認可採，附此指明。　　
㈣、又犯第4條至第8條之罪於偵查及歷次審判中均自白者，減輕
    其刑，毒品危害防制條例第17條第2項定有明文。惟毒品危
    害防制條例第17條第2項之立法目的係為鼓勵犯罪行為人及
    早悔過自新，以利毒品查緝及訴訟經濟，俾收防制毒品危害
    、案件儘速確定之效而設。必被告於偵查及審判中均曾自白
    ，對自己之犯罪事實全部或主要部分為肯定供述者，始有上
    開規定之適用。而基於營利意圖所為販賣犯行，與無營利意
    圖之轉讓犯行，二者係構成要件不同之犯罪事實，行為人至
    少應對於所販賣之毒品種類、價金以及其營利意圖為肯定之
    供述，始得認為已自白販賣毒品(最高法院108年度台上字第
    120號、第3390號、106年度台上字第1798號判決意旨參照)
    。被告於偵查及原審審理時，雖坦承於上開時、地交付甲基
    安非他命予陳坤宏、毛天祥，並各向渠等收取1,000元，然
    矢口否認有營利意圖而未認罪，直至本院審理時始坦承認罪
    ，自白販賣予陳坤宏、毛天祥所得利潤為賺取量差供己施用
    ，依前揭說明，自無從按毒品危害防制條例第17條第2項規
    定減輕其刑，併此敘明。
㈤、販賣第二級毒品罪之法定刑為「處無期徒刑或10年以上有期
    徒刑，得併科新臺幣1500萬元以下罰金。」然同為販賣第二
    級毒品之人，其原因動機不一，犯罪情節未必盡同，或有大
    盤毒梟者，亦有中、小盤之分，甚或僅止於吸毒者友儕間為
    求互通有無之有償轉讓者亦有之，其販賣行為所造成危害社
    會之程度自屬有異，法律科處此類犯罪，所設之法定最低本
    刑卻同為上開法定刑，不可謂不重。於此情形，倘依其情狀
    處以有期徒刑，即足以懲儆，並可達防衛社會之目的者，自
    非不可依客觀之犯行與主觀之惡性二者加以考量其情狀，是
    否有可憫恕之處，適用刑法第59條之規定酌量減輕其刑，期
    使個案裁判之量刑，能斟酌至當，符合比例原則。而被告本
    案販賣第二級毒品數量及價金皆不多，惡性與犯罪情節核與
    一般為求牟利而販賣毒品之人有重大差異，且依卷附被告與
    陳坤宏、毛天祥間有關本案交易第二級毒品甲基安非他命之
    通訊監察譯文，內容顯示各次交易均係購買者陳坤宏、毛天
    祥主動詢問被告是否有甲基安非他命可出售，而非被告主動
    向渠等兜售，被告犯罪情節較一般積極對外銷售，尋找買家
    以賺取不法利得之販賣毒品者有間，如不論其情節輕重，遽
    處以販賣第二級毒品罪之最低本刑10年，誠屬情輕法重，過
    於嚴苛，有傷人民對法律之情感，其犯罪情狀，顯有可憫恕
    之情況，本院認科以最低度刑，仍嫌過重，爰均依刑法第59
    條規定分別減輕其刑。
四、撤銷改判之理由：　　　　　　　　　　　　　　　　　　
㈠、原判決認被告販賣第二級毒品犯行，事證明確，因予論罪科
    刑，固非無見。惟⑴被告前因販賣毒品、施用毒品案件，分
    別經臺灣嘉義地方法院及本院以101年度朴簡字第303號、10
    2年度上訴字第475號判決確定，並經本院以103年度聲字第5
    09號裁定應執行有期徒刑7年，再因施用毒品案件經臺灣嘉
    義地方法院以103年度朴簡字第108號判決判處有期徒刑4月
    ，接續執行後，於108年7月10日假釋出監，縮刑期滿日為11
    0年2月7日，被告於上開案件所處刑期尚未執行完畢，而於
    假釋期間再犯本案，與累犯要件不相適合，無從依刑法第47
    條第1項規定，就其本案前後2次所犯販賣毒品犯行依累犯規
    定加重其刑，原判決認被告前案因假釋期滿，未經撤銷假釋
    ，視為執行完畢，而就被告所犯本案先後2次販賣毒品罪，
    均誤論以累犯，並依刑法第47條第1項規定，均加重其刑，
    自有判決適用法則不當之違法。⑵又刑罰之量定，固屬法院
    自由裁量之職權行使，惟刑事審判之量刑，旨在實現刑罰權
    之分配的正義，故法院對科刑判決之被告量刑，應符合罪刑
    相當原則，使罰當其罪，以契合人民之法律感情。此所以刑
    法第57條明定科刑時應審酌一切情狀，尤應注意該條所列各
    款情形，以為科刑輕重之標準。而刑罰之量定，固屬事實審
    之職權，惟我國現階段第二審仍採覆審制，對於事實之認定
    、法律適用及量刑，均應予重複調查審認，是以，第二審於
    量刑時或審酌原審量刑是否妥適時，亦應受刑法第57條之規
    定之拘束，倘刑法第57條所列各款事由所依據之事實，與第
    一審所認定者不符，而影響到行為人之責任輕重之判定時，
    原審依據原認定事實所導出之刑度，即難認妥適。被告於原
    審否認犯行，於本院審理時已坦承犯行，態度尚稱良好，此
    部分量刑審酌之事實已有不同，本院為事實審之覆審法院，
    量刑受刑法第57條規定之限制，是被告於本院坦承犯行，亦
    為犯罪後態度所應考量之量刑事由，而為法院於量刑時所應
    審酌，以符合罪刑相當原則，原審就此部分未及審酌，尚有
    未洽。被告上訴意旨，以其供出毒品上游，並因而查獲，得
    依毒品危害防制條例第17條第1項規定減輕其刑，如上所述
    ，雖無理由，惟其以對本案犯行已坦承不諱，量刑條件與原
    審不同，應從輕量刑，指摘原判決不當，則有理由，且原判
    決另有前述可議之處，自應由本院將原判決予以撤銷改判，
    期臻妥適。
㈡、本院審酌被告前有施用毒品、販賣毒品等前科，有臺灣高等
    法院被告前案紀錄表在卷可憑，素行不佳，明知販賣第二級
    毒品甲基安非他命之行為，為法所嚴厲禁絕，猶漠視禁令，
    販賣甲基安非他命予陳坤宏、毛天祥2人，所為非但戕害他
    人身心，有害國民健康，更可能引發各種犯罪，對國家社會
    治安之危害非淺，被告於偵查、原審審理時，固否認交付甲
    基安非他命予陳坤宏、毛天祥及向渠等收取價金，有營利意
    圖而從中獲取利益，但對客觀事實行為皆坦白承認，迄本院
    審理時，終能坦承本案犯行，已知所悔悟，犯後態度良好，
    被訴販賣之次數僅2次，販賣金額不高合計僅2,000元，犯罪
    惡性不大，且僅從中賺取量差供己施用，獲利微薄，暨被告
    自承為高職畢業，智識程度不高，未婚，並無子女，與其父
    同住，目前從事搭鐵皮屋工作，日薪1,400元，有正當工作
    及合法收入等家庭、經濟狀況及被告與辯護人均表示可以接
    受本案2次販賣毒品犯行各量處有期徒刑6年，本院認被告及
    辯護人請求量處之刑度尚屬適當，可以適切反應被告所為犯
    行，檢察官請求維持原審刑度，則稍嫌過重等一切情狀，分
    別量處被告前後2次販賣第二級毒品甲基安非他命犯行各有
    期徒刑6年。
㈢、數罪併罰之定應執行之刑，係出於刑罰經濟與責罰相當之考
    量，並非予以犯罪行為人或受刑人不當之利益，為一種特別
    的量刑過程，相較於刑法第57條所定科刑時應審酌之事項係
    對一般犯罪行為之裁量，定應執行刑之宣告，乃對犯罪行為
    人本身及所犯各罪之總檢視，除應考量行為人所犯數罪反應
    出之人格特性，並應權衡審酌行為人之責任與整體刑法目的
    及相關刑事政策，在量刑權之法律拘束性原則下，依刑法第
    51條第5款之規定，採限制加重原則，資為量刑自由裁量權
    之外部界限，並應受法秩序理念規範之比例原則、平等原則
    、責罰相當原則、重複評價禁止原則等自由裁量權之內部抽
    象價值要求界限之支配，使以輕重得宜，罰當其責，俾符合
    法律授與裁量權之目的，以區別數罪併罰與單純數罪之不同
    ，兼顧刑罰衡平原則(最高法院100年度台上字第21號判決意
    旨參照)。又數罪併罰定應執行刑之裁量標準，法無明文，
    然其裁量仍應兼衡罪責相當及特別預防之刑罰目的，具體審
    酌整體犯罪過程之各罪關係(例如各行為彼此間之關聯性、
    數罪間時間、空間、法益之異同性、所侵害法益之專屬性或
    同一性、數罪對法益侵害之加重效應等)及罪數所反應行為
    人人格及犯罪傾向等情狀綜合判斷，為妥適之裁量，仍有比
    例原則及公平原則之拘束，倘違背此內部界限而濫用其裁量
    ，仍非適法(最高法院104年度台抗字第718號裁定意旨參照)
    。因之，刑法第51條數罪併罰定執行刑之立法方式，非以累
    加方式定應執行刑，如以實質累加之方式定應執行刑，則處
    罰之刑度顯將超過其行為之不法內涵，而違反罪責原則，及
    考量因生命有限，刑罰對被告造成之痛苦程度，係隨刑度增
    加而生加乘效果，而非以等比方式增加，是則以隨罪數增加
    遞減其刑罰之方式，當足以評價被告行為之不法性之法理(
    即多數犯罪責任遞減原則)，且定應執行刑之裁量時，亦應
    考量罪責相當、刑罰目的、各罪關係、侵害法益及罪數暨行
    為人人格及犯罪傾向等情狀綜合判斷。本案依上述實務見解
    揭示之限制加重原則，考量被告本案數次犯行之期間均集中
    於109年11月間，且其犯罪類型及侵害法益同質性甚高，被
    告復於犯後就其前後2次犯行之經過情形在偵、審中供述綦
    詳，並於本院審理時坦承營利之意圖而自白犯罪，於定應執
    行刑時，不宜給予過重刑罰，但亦應考量被告所犯之罪，對
    社會整體秩序及他人健康之危害亦不輕，仍不宜輕縱，及被
    告與辯護人請求定被告應執行有期徒刑6年5月，與被告犯行
    應行評價之處罰相當，檢察官請求維持原審刑度則嫌過重等
    情，併定被告應執行有期徒刑6年5月。　　
㈣、另犯第4條至第9條、第12條、第13條或第14條第1項、第2項
    之罪者，其供犯罪所用之物，不問屬於犯罪行為人與否，均
    沒收之，毒品危害防制條例第19條第1項定有明文。經查，
    被告為警持原審法院核發之搜索票，在其住處查扣之OPPO廠
    牌門號0000000000號行動電話(含SIM卡1張)為被告所有，並
    作為被告犯本案販賣第二級毒品甲基安非他命犯行時所用之
    聯絡工具，被告所有上開行動電話及門號晶片卡，應依毒品
    危害防制條例第19條第1項規定，分別於其所犯上開各罪項
    下諭知沒收。此外，犯罪所得，屬於犯罪行為人者，沒收之
    ；前2項之沒收，於全部或一部不能沒收或不宜執行沒收時
    ，追徵其價額，刑法第38條之1第1項前段、第3項分別定有
    明文。被告本案所犯前後2次販賣第二級毒品甲基安非他命
    犯行，因而取得之現金分別為1,000元、1,000元，雖均未扣
    案，然此為被告犯本案販賣第二級毒品罪所得之財物，且均
    無刑法第38條之2第2項規定之情形，自均應依刑法第38條之
    1第1項前段、第3項規定分別宣告沒收，於全部或一部不能
    沒收或不宜執行沒收時，均追徵其價額。上開宣告之多數沒
    收，依刑法第40條之2第1項規定，併執行之。
㈤、至於扣案之電子磅秤1臺、毒品吸食器2組、分裝袋1包、殘渣
    袋1包、斜削吸管1支等物，並非供被告犯本案販賣第二級毒
    品甲基安非他命犯行所用之物，業據被告於原審、本院審理
    時供述在卷(見原審卷第146頁；本院卷第78頁、第140頁)，
    爰不予宣告沒收，併此說明。　　
五、依刑事訴訟法第369條第1項前段、第364條、第299條第1項
    前段，毒品危害防制條例第4條第2項、第19條第1項，刑法
    第11條前段、第59條、第51條第5款、第38條之1第1項、第3
    項、第40條之2第1項，判決如主文。
本案經檢察官呂雅純提起公訴及追加起訴，檢察官趙中岳到庭執
行職務。
中　　華　　民　　國　　111 　年　　1 　　月　　12　　日
                  刑事第六庭    審判長法　官  張瑛宗
                                      法　官  林逸梅
                                      法　官  李秋瑩
以上正本證明與原本無異。
如不服本判決應於收受送達後20日內向本院提出上訴書狀，其未
敘述上訴理由者，並得於提起上訴後20日內向本院補提理由書（
均須按他造當事人之人數附繕本）「切勿逕送上級法院」。
　　　　　　　　　　　　　　　　　　　書記官  劉紀君
中　　華　　民　　國　　111 　年　　1 　　月　　12　　日

附錄本案論罪科刑法條全文：
毒品危害防制條例第4條
製造、運輸、販賣第一級毒品者，處死刑或無期徒刑；處無期徒
刑者，得併科新臺幣三千萬元以下罰金。
製造、運輸、販賣第二級毒品者，處無期徒刑或十年以上有期徒
刑，得併科新臺幣一千五百萬元以下罰金。
製造、運輸、販賣第三級毒品者，處七年以上有期徒刑，得併科
新臺幣一千萬元以下罰金。
製造、運輸、販賣第四級毒品者，處五年以上十二年以下有期徒
刑，得併科新臺幣五百萬元以下罰金。
製造、運輸、販賣專供製造或施用毒品之器具者，處一年以上七
年以下有期徒刑，得併科新臺幣一百五十萬元以下罰金。
前五項之未遂犯罰之。